臺灣新竹地方法院刑事判決　　　　　　　 93年度訴字第545號
公　訴　人　臺灣新竹地方法院檢察署檢察官
被　　　告　甲○○　男　60歲.
　　　　　　　　　　　36號
選任辯護人　徐國楨律師
上列被告因偽造文書案件，經檢察官提起公訴（93年度偵字第
4359 號），本院合議庭裁定進行簡式審判程序，判決如下：
    主  文
甲○○行使偽造公文書，足以生損害於公眾，累犯，處有期徒刑
拾月。
如九十三度偵字第四三五九號卷第一一、一二頁即第二０、二一
頁所示偽造之「新竹縣橫山鄉公所農業用地作農業使用證明書」
貳份，均沒收。
    事  實
一、甲○○曾有偽造文書、詐欺、恐嚇等前科，最近一次係因偽
    造文書案件所分別被判處確定之有期徒刑5月、6年，接續執
    行，嗣於民國89年5月16日縮短刑期假釋出監並付保護管束
    ，甫於91年9月18日保護管束期滿，假釋未經撤銷以已執行
    完畢論。詎其仍不知悔改，於92年間因仲介梁爽買受劉家雄
    名下所有座落新竹縣橫山鄉○○段71號至118號地號等之29
    筆土地，為申請其中12筆農地（下稱系爭土地）土地增值稅
    免稅證明書，竟於93年3月間某日，在其位於桃園縣中壢市
    ○○路96巷41號居所，以電腦自行繕打「新竹縣橫山鄉公所
    農業用地作農業使用證明書」2紙，內容分別列打「發文日
    期：民國九十三年四月十五日、字號：橫鄉農字第93003493
    號」、「發文日期：民國九十三年四月二十一日、字號：橫
    鄉農字第九三003450號」，復列打系爭土地之各筆地籍資料
    ，並將系爭土地之編定使用分區、編定類別改為「特定農業
    區」、「農牧用地」，再以電腦掃瞄套印方式，將先前另外
    因其他筆土地所申請取得真正之新竹縣橫山鄉公所核發之農
    業用地作農業使用證明書上之「新竹縣橫山鄉公所」關防及
    「鄉長古榮耀」職名章掃瞄後，套印於上揭自行繕打之農業
    用地作農業使用證明書，而偽造「新竹縣橫山鄉公所農業用
    地作農業使用證明書」公文書2紙，並旋即於同年4月29日將
    上揭2紙偽造之「新竹縣橫山鄉公所農業用地作農業使用證
    明書」交由不知情之代書林瑞香，委託代書林瑞香於同年4
    月30日持以向新竹縣竹東稅捐稽徵處申請核發土地增值稅免
    稅繳款證明書，致生損害於新竹縣橫山鄉公所對於公文核發
    、新竹縣竹東稅捐稽徵處對於土地增值稅免稅繳款證明書核
    發之正確性，嗣因新竹縣竹東稅捐稽徵處承辦人員察覺上開
    農業用地作農業使用證明書二紙內載關於系爭土地之編定使
    用分區及編定類別事項與土地登記謄本不符，要求林瑞香說
    明，嗣再向新竹縣橫山鄉公所查證上開農業用地作農業使用
    證明書2紙並非新竹縣橫山鄉公所核發，遂予以退件，甲○
    ○獲悉未能遂行後，即在偵查機關未發覺其犯罪前，於93年
    5 月5日至新竹縣調查站自首。
二、案經新竹縣調查站移送臺灣新竹地方法院檢察署檢察官偵查
    起訴。
    理  由
一、本件被告甲○○所犯行使偽造公文書罪，並非死刑、無期徒
    刑、最輕本刑為三年以上有期徒刑之罪，或高等法院管轄第
    一審之案件，被告於本院行準備程序進行中，就被訴事實為
    有罪之陳述，經本院合議庭認合於刑事訴訟法第273條之1之
    規定，裁定進行簡式審判程序，合先敘明。
二、訊據被告對於上開犯罪事實，業已於偵查、本院準備程序、
    審理時均供承不諱，核與證人即新竹縣橫山鄉公所農業課人
    員葉常青、證人林瑞香於調查站、檢察官偵訊時證述之情節
    大致相符，並有被告所偽造行使之「新竹縣橫山鄉公所農業
    用地作農業使用證明書」2紙（均為影本，見偵卷第11、12
    頁即第20、21頁）、及新竹縣稅捐稽徵處竹東分處94年1 月
    20日新縣稅東一字第0940080287號函及所附之土地現值申報
    書（見本院卷）等件在卷可稽。綜上所述，被告之自白核與
    事實相符，本件事證已臻明確，被告之犯行洵堪認定，應予
    依法論科。
三、按被告偽造「新竹縣橫山鄉公所農業用地作農業使用證明書
    」公文書後，復利用不知情之代書林瑞香持以向新竹縣稅捐
    稽徵處竹東分處申請核發土地增值稅免稅繳款證明書而行使
    ，自足生損害於新竹縣橫山鄉公所對於公文核發、新竹縣竹
    東稅捐稽徵處對於土地增值稅免稅繳款證明書核發之正確性
    無誤。核被告所為，係犯刑法第216條、第211條行使偽造公
    文書罪。被告利用不知情之證人林瑞香行使偽造之「新竹縣
    橫山鄉公所農業用地作農業使用證明書」公文書，應成立間
    接正犯。被告偽造公印文及印文之行為分別為其偽造公文書
    之部分行為；又偽造公文書之低度行為，為其行使偽造公文
    書之高度行為所吸收，均不另論罪。被告曾有事實欄一所載
    有期徒刑執行完畢之前科，有臺灣高等法院被告全國前案紀
    錄表1份附卷可憑，其於有期徒刑執行完畢五年內再犯本件
    有期徒刑以上之罪，應依刑法第47條規定論以累犯，並加重
    其刑。又被告係在偵查機關未發覺其犯罪前，主動於93 年5
    月5日至新竹縣調查站自首，為新竹縣調查站刑事案件移送
    書所載明，應依刑法第62條前段規定，減輕其刑，並先加後
    減之。爰審酌被告前有偽造公私文書經判刑執行前科，仍再
    次行使偽造公文書，實屬不該，幸稅捐稽徵機關承辦人員及
    時察覺始未擴大損害，並念其犯罪後坦承犯行，態度尚稱良
    好，已有悔意等一切情狀，量處如主文所示之刑，以資警惕
    。
四、如93度偵字第4359號卷第11、12頁即第20、21頁所示偽造之
    「新竹縣橫山鄉公所農業用地作農業使用證明書」2份，係
    被告所有供犯本件行使偽造公文書罪所用之物，應依刑法第
    38條第1項第2款宣告沒收。
五、據上論斷，應依刑事訴訟法第273條之1第1項、第299條第1
    項前段，刑法第216條、第211條、第47條、第62條前段、第
    38條第1項第2款，判決如主文。
本案經檢察官詹昭書到庭執行職務。
中　　華　　民　　國　　94　　年　　2 　　月　　17　　日
                  刑事第三庭法  官  黃美盈
如不服本判決，應於判決送達後10日內向本院提出上訴狀 (應附
繕本)，上訴於臺灣高等法院。
以上正本證明與原本無異。
中　　華　　民　　國　　94　　年　　2　　月　　 21　　日
                            書記官  吳尚文
附錄本案論罪科刑法條：
刑法第216條
行使第二百十條至第二百十五條之文書者，依偽造、變造文書或
登載不實事項或使登載不實事項之規定處斷。
刑法第211條
偽造、變造公文書，足以生損害於公眾或他人者，處一年以上七
年以下有期徒刑。
